臺灣高雄地方法院交通事件裁定　　　 100年度交聲字第2107號
原處分機關　高雄市政府交通局
法定代理人　王國材
異　議　人
即受處分人　濮寶珠
上列異議人即受處分人因違反道路交通管理處罰條例案件，對於
高雄市政府交通局於民國100年10月12日所為之高市交裁字第32-
BWB013744號裁決處分聲明異議，本院裁定如下：
    主  文
異議駁回。
    理  由
一、原處分意旨略以：異議人即受處分人濮寶珠（下稱受處分人
    ）所有之車牌號碼TB9-807號輕型機車，於民國100年7月3日
    9時52分許，在高雄市○○區○○路643巷34弄內，為警逕行
    照相舉發有「在禁止臨時停車處所停車」之違規，故依道路
    交通管理處罰條例第56條第1項第1款及違反道路交通管理事
    件統一裁罰基準及處理細則第41、43、44、67條規定，裁處
    受處分人罰鍰新臺幣（下同）600元等語。
二、異議意旨略以：後昌路643 巷34弄住戶遷入已26餘年，該巷
    道平日為住戶進出通道，非交通要道，從未接獲警方通知該
    路段不得停車或遭開單舉發；警方於99年僅重新於後昌路64
    3巷34弄巷道轉角5公尺處標示紅線，巷道內未重新劃紅線，
    僅有95年舊線；舉發違反道路交通管理事件通知單上之違規
    地點記載「和光街643巷」，舉發錯誤，應無法律效力；舉
    發時間100年7月3日為星期日，當日係假日，車輛停放均無
    影響交通，且各車主均於家中，交通隊警員理應先知會里長
    廣播或按鈴通知住戶將車駛離，而非一味開單舉發，爰依法
    聲明異議，請求撤銷原處分云云。
三、按駕駛人駕駛汽車，應遵守道路交通標誌、標線、號誌之指
    示，並服從交通指揮人員之指揮；又禁止臨時停車線，用以
    指示禁止臨時停車路段，本標線為紅色實線，設於路側，禁
    止時間原則為全日24小時，道路交通安全規則第90條、道路
    交通標誌標線號誌設置規則第149條第1項第1款第5目、第
    169條分別訂有明文。再禁止臨時停車處所不得停車，在禁
    止臨時停車處所停車者，處600元以上1,200元以下罰鍰，道
    路交通安全規則第112條第1項第1款、道路交通管理處罰條
    例第56條第1項第1款分別定有明文。
四、經查：
  （一）受處分人所有車牌號碼TB9-807號輕型機車，於100年7
        月3日9時52分許，停放在高雄市○○區○○路643巷34
        弄內，而遭舉發違規在禁止臨時停車之處所停車，且上
        開停車處所劃有禁止臨時停車之紅線等情，為受處分人
        所不爭執，並有聲明異議狀所附之舉發違反道路交通管
        理事件通知單、舉發違規照片、陳情書、送達證書及車
        牌號碼TB9-807號輕型機車車籍查詢資料各1份在卷可憑
        （本院卷第1至2頁、13頁、15頁、第17至18頁）。而觀
        諸上開舉發違規照片（本院卷第1-3頁），違規地點即
        後昌路643巷34弄內路旁確實劃設有紅色禁止臨時停車
        標線。是受處分人於裁決書上所載時、地有「在禁止臨
        時停車處所停車」之違規事實，自堪以認定。
  （二）依道路交通標誌標線號誌設置規則第149條第5款之規定
        ，線條，以實線或虛線標繪於路面或緣石上，以管制交
        通者，其中紅實線，設於路側，用以禁止臨時停車。
        本件違規地點路側之禁止臨時停車線（紅實線）係因該
        處為消防巷道，為利消防車輛操作而依法劃設，經會勘
        後，認宜維持現狀，此有聲明異議狀所附之高雄市交通
        局100年7月29日、高市交停管字第1000039095號函1紙
        附卷可稽（本院卷第9頁），受處分人於聲明異議狀內
        亦自承後昌路643巷34弄巷道內有95年舊紅線，足認該
        路段路側之禁止臨時停車線確係受處分人在該地點停放
        前揭車號輕型機車前，即已依法劃設完成無訛。且依舉
        發違規照片觀之，違規地點之紅色禁止臨時停車標線，
        確實係漆劃於路旁緣石上，且清晰可辨，堪認本件違規
        地點之紅色禁止臨時停車標線，確為權責機關依法所劃
        設甚明。是上開違規地點既經權責機關於受處分人違規
        停車前，即已劃設紅實線於路旁，受處分人考領有合法
        之駕駛執照，此有其證號查詢機車駕駛人資料1紙在卷
        可按（本院卷第18頁），自不得諉為不知上開違規地點
        道路所劃設紅實線即係表彰禁止於該處臨時停車之意。
        且按，禁止停車標誌，用以告示不得停放車輛。但臨時
        停車不受限制。設於禁停路段。已設有禁止停車標線者
        ，得免設之，道路交通標誌標線號誌設置規則第78條第
        1項亦有明文。是縱令該違規地段並未設置禁止停車標
        誌，惟其路旁既已劃設禁止臨時停車之紅實線，受處分
        人自應遵守該標線之指示，不得該處停車，惟其明知該
        路段已劃設紅實線，卻仍違規停放上開車號輕型機車於
        該處，其就本件違規停車行為確有可歸責性。
  （三）道路交通標誌、標線、號誌，係交通主管機關依道路交
        通狀況及用路人之需要而依法設置，故駕駛人有遵守標
        誌、標線、號誌指示之義務，已見前述，駕駛人不得憑
        其個人喜惡或價值判斷任意決定不予遵守，否則將使交
        通秩序大亂，影響道路交通安全及用路人權益。且該路
        段劃設禁止臨時停車標線之行政措施，是否得宜，而有
        加以廢止或變更情事，人民本得尋正當管道向行政機關
        反映或陳情，尚不得自行主觀認定是項措施是否合理正
        確，決定遵循與否。故設有紅色標線之禁止臨時停車路
        段，既係全日24小時禁止停車，駕駛人於任一時間均不
        得於該處停車，受處分人殊不得自行創設「無妨害交通
        即得停車」原則，恣意於紅線路段停車，自不待言。
  （四）交通員警製單舉發人民交通違規之事實，本質上係公務
        員依法執行職務之行為，如有枉法構陷或為不實記載之
        情形，需負擔嚴厲之刑事責任，員警殊無甘冒公務員登
        載不實罪之風險，蓄意設詞構陷受處分人之必要。至員
        警雖於舉發之初誤繕受處分人違規之地點為「和光街64
        3巷」，有高雄市政府警察局高市警交相字第BWB013744
        號舉發違反道路交通管理事件通知單1 份在卷可考（本
        院卷第1-1頁），惟嗣後高雄市政府警察局交通警察大
        隊已發函通知高雄市政府交通局及為受處分人服務請託
        案件之高雄市議員陳玫娟服務處，更正違規地點為「後
        昌路643巷34弄」，有聲明異議狀所附之高雄市政府警
        察局交通警察大隊100年8月25日、高市警交執字第
        1000030765號函1份存卷可佐（本院卷第10頁），而高
        雄市政府交通局於100年10月12日所為之高市交裁字第
        32-BWB013744號裁決書所載之違規地點確係「後昌路64
        3巷34弄」無誤，此無礙於受處分人違規事實之認定，
        是受處分人確有在上開時、地違規停車無訛。又行政處
        分如有誤寫、誤算或其他類此之顯然錯誤者，處分機關
        得隨時或依申請更正之，行政程序法第101條第1項定有
        明文，故舉發機關警員所開立違反道路交通管理事件通
        知單於違規地點處雖誤寫為「和光街643巷」，惟舉發
        機關原本即得隨時逕行更正，其既已發函更正，受處分
        人亦已知悉，已如前述，仍屬合法，且該錯誤並無對受
        處分人增加任何之不利益，對受處分人違規事實之認定
        亦無影響，故原處分其效力不因舉發通知單上違規地點
        記載有所錯誤而受有影響，受處分人認舉發通知單無法
        律效力一情，顯有誤會。
  （五）另受處分人辯稱舉發員警未於取締時先行警示或廣播云
        云，惟駕駛人在停車時，本有依交通法規將車輛停放於
        適當處所之義務，尚不因是否有交通勤務警察執行取締
        勤務，或者交通勤務警員執勤方式是否有所不同，而受
        到任何影響，從而，縱使執勤警員在執行照相取締勤務
        前，業已先行使用鳴笛或廣播等方式通知駕駛人將違規
        之車輛駛離，然此係交通勤務警察機關為避免受到駕駛
        人對於相關取締手段是否光明正大，或者是否為增加舉
        發業績而濫行取締等質疑，以及加強提醒通過該路段之
        駕駛人應注意並遵守相關停車規定所為之警示性輔助措
        施，經核並非屬法令所明文規定之執勤必要行為，故受
        處分人亦不能僅以本件執勤警員於執行拍照取締勤務時
        ，有無事先鳴笛示警之事由，任意指摘本件違規之舉發
        過程有違法或嚴重失當之情事，是受處分人此項辯詞，
        亦無從作為阻卻其有上開違規停車行為之理由。
五、綜上所述，受處分人上開違規事實，堪以認定，所辯均屬無
    據。從而原處分機關認定受處分人違反道路交通管理處罰條
    例第56條第1 項第1 款規定，而有「在禁止臨時停車處所停
    車」之交通違規行為，裁處受處分人罰鍰600元，並無不當
    。受處分人本件聲明異議為無理由，應予駁回。
六、據上論斷，應依道路交通管理處罰條例第87條第2 項、道路
    交通案件處理法第18條，裁定如主文。
中    華    民    國   100    年    10    月    31    日
                    交通法庭    法  官  廖華君
以上正本證明與原本無異。
如不服本裁定，應於裁定送達後5日內，向本院提出抗告狀。
中    華    民    國   100    年    10    月    31    日
                                書記官  許珈綺